【裁判字號】    97,訴,4833
【裁判日期】    971128
【裁判案由】    毒品危害防制條例
【裁判全文】
臺灣板橋地方法院刑事判決              97年度訴字第4833號
公  訴  人  臺灣板橋地方法院檢察署檢察官
被      告  甲○○
                    （現另案在臺灣臺北監獄臺北分監執行中
上列被告因違反毒品危害防制條例案件，經檢察官提起公訴（97
年度毒偵字第7842、7968號），被告於準備程序中就被訴事實為
有罪之陳述，經本院合議庭裁定由受命法官獨任進行簡式審判程
序，並判決如下：
    主      文
甲○○施用第一級毒品，累犯，處有期徒刑玖月；扣案注射針筒
壹枝沒收。又施用第一級毒品，累犯，處有期徒刑玖月；扣案海
洛因殘渣袋壹包，沒收銷燬之，扣案注射針筒壹枝沒收。應執行
有期徒刑壹年；扣案海洛因殘渣袋壹包，沒收銷燬之，扣案注射
針筒貳枝沒收。
    事實及理由
一、本案犯罪事實、證據及應適用之法條，除犯罪事實部分：(一)
    甲○○基於施用第一、二級毒品之犯意，於民國97年8 月2
    日晚間某時許，在臺北縣中和市○○路附近，以將海洛因、
    甲基安非他命摻水置入針筒內注射之方式，施用海洛因、甲
    基安非他命1 次。復基於施用第一、二級毒品之犯意，於同
    年月14日上午10時許，在臺北縣中和市○○路某加油站內，
    以將海洛因、甲基安非他命摻水置入針筒內注射之方式，施
    用海洛因、甲基安非他命1 次，應予補正。(二)檢察官起訴書
    犯罪事實欄第2 項應更正為：案經臺北市政府警察局萬華分
    局移送臺灣臺北地方法院檢察署檢察官呈請臺灣高等法院檢
    察署檢察長令轉臺灣板橋地方法院檢察署檢察官偵查起訴。
    證據部分另補充：被告甲○○於本院審理時之自白。應適用
    之法條部分：(一)被告因施用海洛因、甲基安非他命而持有第
    一、二級毒品之低度行為，分別為其施用之高度行為所吸收
    ，均不另論罪。(二)被告於97年8 月2 日及同年月14日，分別
    以一行為同時施用海洛因、甲基安非他命，觸犯施用第一級
    毒品、施用第二級毒品二罪，各為想像競合犯，應依刑法第
    55條規定，分別從一重之施用第一級毒品罪論處，檢察官認
    均應分論併罰，容有未洽，應予更正。被告所犯二次施用第
    一級毒品罪，犯意各別，行為互殊，應予分論併罰。(三)被告
    前因違反毒品危害防制條例案件，經臺灣臺北地方法院以92
    年度訴字第1029號判決判處有期徒刑10月、有期徒刑6 月，
    應執行有期徒刑1 年確定，於93年12月31日執行完畢。復因
    竊盜、違反毒品危害防制條例案件，分別經本院以94年度易
    字第548 號、94年度簡字第4271號判決判處有期徒刑4 月、
    有期徒刑3 月確定，上開二罪再經本院以95年度聲字第603
    號裁定定應執行有期徒刑6 月，如易科罰金，以銀元300 元
    折算1 日確定，於95年3 月15日執行完畢。又因竊盜案件，
    經本院以95年度易字第1463號判決判處有期徒刑1 年4 月確
    定，及因違反毒品危害防制條例案件，經本院以95年度訴字
    第2497號判決，其中施用第一級毒品部分判處有期徒刑1 年
    2 月，施用第二級毒品部分判處有期徒刑10月，應執行有期
    徒刑1 年10月，經臺灣高等法院95年度上訴字第3911號、最
    高法院96年度台上字第1951號判決駁回上訴確定，上開三罪
    經臺灣高等法院以96年度聲減字第4089號裁定分別減刑為二
    分之一，並定應執行有期徒刑1 年6 月確定，於96年12月23
    日執行完畢，有臺灣高等法院被告前案紀錄表在卷足稽，其
    於徒刑執行完畢後5 年內故意再犯上開有期徒刑以上之罪，
    為累犯，應依刑法第47條第1 項規定，加重其刑。餘均引用
    如附件檢察官起訴書之記載。
二、爰審酌被告曾因施用毒品經觀察、勒戒及強制戒治，且有因
    施用毒品經論罪科刑之執行紀錄，猶施用海洛因、甲基安非
    他命再犯本罪，顯見其自制力薄弱，漠視法令禁制濫用毒品
    ，應予非難，兼衡被告施用海洛因、甲基安非他命所生危害
    實以自戕健康為主，暨其犯後坦承犯行，態度良好等一切情
    狀，分別量處如主文所示之刑，並定其應執行之刑，資為懲
    儆。
三、扣案海洛因殘渣袋1 包（內含海洛因殘渣，量微無法秤重，
    亦無法與包裝袋析離），為查獲之毒品，有臺北市政府警察
    局萬華分局查獲涉嫌毒品危害防制條例毒品初步鑑驗報告單
    存卷為憑，不問屬於犯人與否，應依毒品危害防制條例第18
    條第1 項前段規定，沒收銷燬之。另扣案注射針筒2 枝，為
    被告所有，分別供其於97年8 月2 日、同年月14日施用海洛
    因與甲基安非他命所使用，此據被告供承在卷，是依刑法第
    38條第1 項第2 款規定，併予宣告沒收。
據上論斷，應依刑事訴訟法第273 條之1 第1 項、第299 條第1
項前段、第310 條之2 、第454 條第2 項，毒品危害防制條例第
10條第1 項、第2 項、第18條第1 項前段，刑法第11條、第47條
第1 項、第55條、第38條第1 項第2 款、第51條第5 款、第9 款
，判決如主文。
本案經檢察官馬中人到庭執行職務。
中    華    民    國    97    年    11    月    28    日
                        刑事第三庭  法  官  廖  怡  貞
以上正本證明與原本無異。
如不服本判決，應於判決送達翌日起10日內，向本院提出上訴狀
，上訴於臺灣高等法院（須附繕本）。
                                    書記官  林  惠  齡
中    華    民    國    97    年    11    月    28    日
※附錄本案論罪科刑法條全文※
毒品危害防制條例第10條：
施用第一級毒品者，處6 月以上5 年以下有期徒刑。
施用第二級毒品者，處3 年以下有期徒刑。


司法院資訊處製作；財團法人民間司法改革基金會備份。
